【裁判字號】    90,易,74
【裁判日期】    900320
【裁判案由】    違反毒品危害防制條例
【裁判全文】
臺灣雲林地方法院刑事判決                              九十年度易字第七四號
    公  訴  人  臺灣雲林地方法院檢察署檢察官
    被      告  乙○○
右列被告因違反毒品危害防制條例案件，經檢察官提起公訴（九十年度偵字第三八九
號），本院判決如左：
    主  文
乙○○持有第一級毒品，累犯，處有期徒刑參月，如易科罰金，以參佰元折算壹日。
扣案之滲有第一級毒品海洛因成分之香煙壹支沒收銷燬之。
    事  實
一、乙○○前因違反槍砲彈藥刀械管制條例及偽造文書等案件，經台灣台北地方法院
    分別判處有期徒刑三年及五月確定，接續執行並於民國八十五年九月十九日假釋
    期滿執行完畢，竟仍不知悔改，基於持有第一級毒品海洛因之犯意，於八十八年
    十月二十八日上午十時三十分許，台北縣新店市○道路旁，無償收受由綽號「小
    胖」之不詳姓名男子所贈與之摻有第一級毒品海洛因成分之香煙一支而持有之。
    嗣於同日晚上七時二十分許，在台北市○○路與長安西路口，為警臨檢而查獲上
    情，並扣得摻有第一級毒品海洛因之香煙一支。
二、案經台灣雲林地方法院檢察署檢察官自動檢舉偵查起訴。
    理  由
一、訊據被告乙○○固坦承於右揭時地持有摻有第一級毒品海洛因成分之香煙一支之
    事實不諱，然矢口否認有何持有第一級毒品海洛因之犯行，辯稱：我到台北洽公
    時遇到綽號「小胖」之友人，後來我想抽煙，就拿走他車上的一包香煙，我不知
    道那包香煙中有一支含有海洛因成分云云。惟查：右揭犯罪事實，業據被告乙○
    ○於警訊中坦承在卷，復有香煙一支扣案可資佐證，而扣案之香煙一支，經法務
    部檢驗結果，該香煙摻有海洛因成分（淨重一．○五公克）之事實，有法務部調
    查局鑑定通知書在卷足參。其次，被告於警訊時供稱：摻有海洛因成分之香煙一
    支係八十八年十月二十八日十時三十分許，在台北縣新店市○道路旁，由一位綽
    號「小胖」之不詳姓名之男子所贈與，該男子大約三十八歲左右、身材胖云云，
    於偵訊時又改稱：是綽號「阿蜂」之朋友給我的云云，於本院審理時又改稱：是
    我遇到小胖時，因後來想抽煙，就拿走他車上的一包香煙云云，是被告前後對香
    煙係何人所交付及取得香煙究係對方所給，抑或係自己拿走之辯詞，前後矛盾不
    一，足認被告所辯，純屬子虛。另證人甲○○雖於本庭證稱：我的綽號叫小胖，
    我曾遇到被告，但確定日期不清楚，只記得是在台北市○○路遇到被告，是被告
    自己順手拿走我的香煙，我並沒有送他，當時被告拿走是不知道香煙內含有海洛
    因云云，然證人對被告在何處取得香煙、是否主動贈送予被告各節，均與被告上
    開於警訊時之供述不符。且證人乃六十一年次之近三十歲之人，亦非被告於警訊
    時所稱係三十八歲之人。再參以一般人被取走一包香煙，是否尚能記得，已有疑
    問，復海洛因非價值微薄之物，豈有任人取走而不予阻止之理。是證人上開證述
    之情節，與被告於警訊時所言相左，並與常情不符，尚難以此證言認定被告係自
    證人甲○○處取得本件扣案之香煙，以及不知該香煙摻有海洛因成分之事實。綜
    上所述，被告乙○○上開所辯，顯係事後卸責之詞，不足採信。本件事證明確，
    被告犯行，堪以認定。
二、核被告所為，係犯毒品危害防制條例第十一條第一項持有第一級毒品罪。又被告
    於前述時間，受有期徒刑執行完畢，有台灣高等法院被告全國前案紀錄表在卷可
    稽，其於五年內再犯本件有期徒刑以上之罪，為累犯，應依刑法第四十七條規定
    ，加重其刑。爰審酌被告犯罪之動機、目的、所生之危害，及其犯罪後猶飾詞否
    認等一切情狀，量處如主文所示之刑。末按刑法第四十一條：「犯最重本刑為三
    年以下有期徒刑以下之刑之罪，而受六月以下有期徒刑或拘役之宣告，因身體、
    教育、職業或家庭之關係，執行顯有困難者，得以一元以上三元以下折算一日，
    易科罰金」，已於九十年一月十日經總統公布修正為第四十一條第一項：「犯最
    重本刑為五年以下有期徒刑以下之刑之罪，而受六個月以下有期徒刑或拘役之宣
    告，因身體、教育、職業、家庭之關係或其他正當事由，執行顯有困難者，得以
    一元以上三元以下折算一日，易科罰金」，同年月十二日生效。本件被告犯罪日
    期在前述法律修正前，犯罪後法律已有變更，然比較新舊法，本件均得易科罰金
    ，依刑法第二條第一項前段之規定，應適用裁判時之新法即修正後之刑法第四十
    一條第一項前段規定，諭知易科罰金之折算標準，以資懲儆，併此敘明。末扣案
    之摻有海洛因成分之香煙一支，應依法併予宣告沒收銷燬之。
據上論斷，應依刑事訴訟法第二百九十九條第一項前段、毒品危害防制條例第十一條
第一項、第十八條第一項前段、刑法第十一條前段、第二條第一項前段、第四十七條
、第四十一條第一項前段，罰金罰鍰提高標準條例第二條，判決如主文。
本案經檢察官丙○○到庭執行職務
中      華      民      國      九十      年      三      月    二十    日
                                        臺灣雲林地方法院刑事第二庭
                                            法  官  趙  思  芸
右正本證明與原本無異。
如不服本判決，應於判決送達後十日內向本院提出上訴狀( 應附繕本 )。
                書記官  王  淑  美
中      華      民      國      九十      年      三      月    二十    日
毒品危害防制條例第十一條
持有第一級毒品者，處三年以下有期徒刑、拘役或新臺幣五萬元以下罰金。
持有第二級毒品者，處二年以下有期徒刑、拘役或新臺幣三萬元以下罰金。
持有專供製造或施用毒品之器具者，處一年以下有期徒刑、拘役或新臺幣一萬元以下
罰金。


司法院資訊處製作；財團法人民間司法改革基金會備份。
